【裁判字號】    89,易,745
【裁判日期】    890907
【裁判案由】    恐嚇
【裁判全文】
臺灣屏東地方法院刑事判決                          八十九年度易字第七四五號
    公  訴  人  臺灣屏東地方法院檢察署檢察官
    被      告  丁○○
    選任辯護人  林榮和
右列被告因恐嚇案件，經檢察官提起公訴（八十九年度偵字第二六二一號），本院判
決如左：
     主  文
丁○○無罪。
     理  由
一、公訴意旨略以：丁○○因認其前妻戊○○曾與乙○○之姐夫曾華霖有不正常性關
    係，及乙○○於八十八年十一月二十九日下午三時許，夥同其姐姐及姐姐之女兒
    至丁○○家對其父親陳玉群為無理漫罵而對乙○○懷恨在心，竟基於恐嚇安全之
    概括犯意，先於八十八年十二月二日上午七時五十分許，在屏東縣竹田鄉○村○○○路菜市場之公眾場所處，當著乙○○及丙○○等人面前，對乙○○恐嚇稱：
    「妳這個矮女人，妳給我注意一點，我已與我太太離婚了，我會讓妳付出代價的
    」等語；復於八十九年一月八日下午八時許，在乙○○屏東縣竹田鄉○村○○○
    路四十一號之住處附近，對乙○○恐嚇稱：「妳這個矮女人，妳給我注意一點，
    我會讓妳付出代價的」等語；又於八十九年一月十七日上午十一時許，在台灣屏
    東地方法院檢察署偵查庭門口處，當著乙○○及甲○○與庚○○三人面前，對乙○○恐嚇稱：「妳這個矮女人，妳給我注意一點，我會讓妳付出代價的」等語，
    致乙○○心生畏懼，並足以危害乙○○之安全，因認丁○○涉有刑法第三百零五
    條恐嚇危害安全罪之罪嫌。
二、本件公訴人認被告涉有右揭犯嫌，無非係以告訴人乙○○之指訴；證人丙○○、
    甲○○、庚○○之證詞；被告坦承其確因其前妻與告訴人之姐夫有不正常關係及
    告訴人曾至其家中對其父漫罵而與告訴人爭執等情為其主要論據。訊據被告丁○○則堅決否認其有右開恐嚇危害安全之犯行，辯稱：其於八十八年十二月二日上
    午七時五十分許，固有因其父遭告訴人羞辱，而至竹田市場找告訴人理論，惟僅
    向告訴人稱：「妳這個矮女人，講話要有分寸」等語，而非如告訴人所指述之內
    容；至八十九年一月八日下午八時許，則適為伊勤務巡邏時間，不可能前往告訴
    人住處附近恐嚇告訴人；又同年一月十七日於台灣屏東地方法院檢察署恐嚇告訴
    人乙事，亦屬子虛烏有，皆為告訴人挾怨報復等語。
三、按犯罪事實應依證據認定之，無證據不得推定其犯罪事實。又不能證明被告犯罪
    者，應諭知無罪之判決，刑事訴訟法第一百五十四條、第三百零一條第一項分別
    定有明文。次按事實之認定，應憑證據，如未能發現相當證據，或證據不足以證
    明，自不能以推測或擬制之方法，為裁判基礎。另認定犯罪事實所憑之證據，雖
    不以直接證據為限，間接證據亦包括在內；然而無論直接或間接證據，其為訴訟
    上之證明，須於通常一般之人不致有所懷疑，而得確信其為真實之程度者，始得
    據為有罪之認定，倘其證明尚未達到此一程度，而有合理之懷疑存在時，即無從
    為有罪之認定，最高法院分別著有四十年台上字第八十六號、七十六年台上字第
    四九八六號判例可資參照。末按，刑法第三百零五條所謂之恐嚇，乃係以加害生
    命、身體、自由、名譽、財產之事通知他人，並在客觀上使一般人認為足以構成
    威脅，以致被恐嚇者之生活陷於危險不安之狀態者，方屬相當。若行為人所表示
    者並非以加害生命、身體、自由及名譽等事為內容，或被恐嚇人並未因此心生恐
    懼，則尚與該罪之構成要件有間，而不得以該罪相繩。
四、經查：
    (一)被告涉嫌於八十八年十二月二日上午七時五十分許恐嚇乙○○部分：
      被告曾於八十八年十二月二日上午七時五十分許向告訴人乙○○恐嚇稱：「你
      這個矮女人，妳給我注意一點，我已與我太太離婚了，我會讓妳付出代價的」
      等語乙節，固據告訴人指訴甚詳，並經證人丙○○供證在卷，惟案發後，乙○○仍繼續販賣早點直到十時許等情，亦據證人丙○○證述明確（本院八十九年
      七月十二日訊問筆錄）；而告訴人於當日十時許向竹田分駐所報案，陳稱遭一
      名男子騷擾，希望藉助警員約束，並未具體指訴遭人恐嚇一節，復據證人即竹
      田分駐所所長之鍾政利結證屬實（同前筆錄）；且告訴人旋於次二日，即同年
      月四日，在竹田鄉被告前妻之攤位毆打被告前妻戊○○，此亦有本院八十九年
      潮簡字第一一五號刑事簡易判決及台灣屏東地方法院檢察署檢察官聲請簡易判
      決處刑書影本在卷足憑，綜上數端實足認告訴人並未因其指訴之被告行為，而
      有心生畏懼之情，是告訴人指訴被告有以首開言語對告訴人加以恐嚇等情，即
      非無疑。又縱認告訴人所言屬實，然自告訴人指訴之恐嚇內容以觀，亦難認係
      加害生命、身體、自由、名譽之事，而僅屬一般警告語，揆諸前開說明，告訴
      人指訴之被告行為尚與恐嚇危害安全罪之構成要件有間，而不得以該罪相繩。
    (二)被告涉嫌於八十九年一月八日下午八時許恐嚇乙○○部分：
      被告於八十九年一月八日下午八時至十時，適為其任職屏東縣警察局枋寮分局
      佳冬分駐所之勤務巡邏時間，且其並未於巡邏勤務中下車與人吵架，此有該所
      勤務分配表影本三紙附卷可稽，並經證人即與被告於當日一同擔任巡邏勤務之
      員警己○○結證屬實，是被告自無可能於同一時間，前往非巡邏路線之告訴人
      住處，對告訴人施以恐嚇，告訴人指訴被告於同日下午八時許駕駛自用小客車
      ，穿便服對其加以恐嚇一節，即難採信。又告訴人雖就此部事實聲請本院傳訊
      證人邱琍慈作證，然證人邱琍慈已當庭表示對該事並不知情（本院八十九年八
      月九日訊問筆錄），故其陳述亦不足資為告訴人指訴事實之證明。
    (三)被告涉嫌於八十九年一月十七日上午十一時許恐嚇乙○○部分：
      此部事實雖經告訴人乙○○指訴甚詳，並經證人甲○○及庚○○證述在卷，惟
      該時被告與告訴人間之對話，業據被告錄音，並有對話錄音譯文一紙附卷可稽
      ，詢之告訴人乙○○對該譯文內容亦未加以否認，僅稱丁○○出口恐嚇係在該
      錄音前所為。然觀諸錄音譯文，乙○○第一句先稱：「你恐嚇我，說要讓我付
      出代價」；被告答稱：「我沒有講這種話」；乙○○繼而又稱：「你有去竹田
      市場哦」；被告則答稱：「拜託妳去告」，不惟與乙○○指訴被告當時向其恐
      嚇稱：「你這個矮女人，妳給我注意一點，我會讓妳付出代價的」等語在語意
      上無法連貫，且細繹其內容，亦可知乙○○所指乃係前述於竹田市場內被告涉
      嫌恐嚇之事，並非指當日甚明，是告訴人指訴之此部分事實，亦顯有可疑。又
      查：甲○○為告訴人之胞弟，庚○○則係告訴人姐姐之女兒（見本院八十九年
      七月十二日訊問筆錄），與告訴人利害關係密切，其等所為證言非無偏頗之虞
      ，尚難予遽採。
    綜上所述，告訴人乙○○之指訴、證人甲○○、庚○○之證詞等均尚未達於通常
    一般人不致有所懷疑之程度，且告訴人指訴被告恐嚇之內容亦與以加害生命、身
    體、自由、名譽、財產之事有別，復未見告訴人有何心生恐懼之情狀，揆諸首開
    法律規定及說明，本院實不能因此遽令被告負恐嚇危害安全罪之罪責。此外，又
    查無其他積極之證據，足認被告確有公訴人所指之犯行，不能證明被告犯罪，依
    法應諭知無罪之判決。
據上論斷，應依刑事訴訟法第三百零一條第一項，判決如主文。
本案經檢察官許英輝到庭執行職務
中      華      民      國      八十九      年      九      月    七    日
              臺灣屏東地方法院刑事第一庭
                                          審判長法  官  潘正屏
                                                法  官  夏金郎
                                                法  官  王以齊
右正本證明與原本無異。
對於本判決如有不服應於收受送達後十日內向本院提出上訴書狀上訴於台灣高等法院
高雄分院並按他造當事人之人數附具繕本。
                                                  書記官   林天化
中      華      民      國      八十九      年      九      月    七    日


司法院資訊處製作；財團法人民間司法改革基金會備份。
